臺灣彰化地方法院刑事判決
 109年度訴字第547號
公  訴  人  臺灣彰化地方檢察署檢察官
被      告  許益津



指定辯護人  本院公設辯護人陳志忠
上列被告因違反毒品危害防制條例案件，經檢察官提起公訴（10
9年度毒偵字第488號），被告於本院就被訴事實為有罪之陳述，
本院裁定改以簡式審判程序審理，判決如下：
    主  文
許益津施用第一級毒品，累犯，免刑。
    事實及理由
一、本案被告許益津所犯係死刑、無期徒刑、最輕本刑為3年以
    上有期徒刑以外之罪，被告於準備程序中就被訴事實為有罪
    之陳述，經告知簡式審判程序之旨，並聽取公訴人、被告及
    辯護人之意見後，本院認為適宜而依刑事訴訟法第273條之1
    第1項規定，裁定進行簡式審判程序，且依同法第273條之2
    、第159條第2項之規定，不適用同法第159條第1項傳聞法則
    有關限制證據能力之相關規定，亦不受同法第161條之2、第
    161條之3、第163條之1及第164條至170條規定之限制，合先
    敘明。
二、本案犯罪事實及證據併所犯法條，除補充被告於本院之自白
    外，餘均引用起訴書之記載（如附件）。
三、被告前因違反毒品危害防制條例案件，經本院106年度訴字
    第300號判決判處期徒刑10月確定，又因竊盜案件，經本院
    以105年度易字第1115號判決判處有期徒刑3月確定，上開各
    罪嗣經本院以106年度聲字第955號裁定定應執行有期徒刑11
    月確定，於民國107年2月20日經執行完畢出監等情，有臺灣
    高等法院被告前案紀錄表附卷可稽，其於受有期徒刑執行完
    畢後，5年內故意再犯本案有期徒刑以上之罪，自屬刑法第4
    7條所規定之累犯。
四、免刑之理由：
(一)按毒品危害防制條例於109年1月15日公布、109年7月15日生
    效施行後，犯同條例第10條之罪者，檢察官應聲請法院裁定
    令被告入勒戒處所觀察、勒戒；觀察、勒戒後，檢察官依據
    勒戒處所之陳報，認受觀察、勒戒人無繼續施用毒品傾向者
    ，應即釋放，並為不起訴之處分；認受觀察、勒戒人有繼續
    施用毒品傾向者，檢察官應聲請法院裁定令入戒治處所強制
    戒治，其期間為6個月以上，至無繼續強制戒治之必要為止
    。但最長不得逾1年；依前項規定為觀察、勒戒或強制戒治
    執行完畢釋放後，3年後再犯第10條之罪者，適用前二項之
    規定；又同條例修正施行後，審判中之案件，由法院依修正
    後規定處理；依修正後規定應為不起訴處分者，法院應為免
    刑之判決。此於修正後毒品危害防制條例第20條第1至3項、
    第35條之1第2款分別定有明文。查被告之施用毒品犯行係於
    毒品危害防制條例109年7月15日修正施行前所犯，並於施行
    前之109年5月29日繫屬於本院，此有臺灣彰化地方檢察署10
    9年5月29日彰檢錫易109毒偵488字第1099019724號函上所蓋
    本院收案章戳印可佐，屬毒品危害防制條例修正施行後，審
    判中之案件，揆諸前開規定，即應由法院逕依修正後毒品危
    害防制條例之規定處理。
(二)又被告前因施用毒品案件，經法院裁定送觀察、勒戒後，認
    無繼續施用毒品傾向，於92年6月3日執行完畢釋放，此後被
    告即未再經觀察、勒戒或強制戒治，有臺灣高等法院被告前
    案紀錄表在卷可按，是被告上開施用毒品犯行之犯罪時間距
    離其最近1次觀察、勒戒執行完畢釋放日既已逾3年，揆諸上
    開說明，自符合修正後毒品危害防制條例第20條第1項、第3
    項應令入勒戒處所觀察、勒戒之規定，本院乃依修正後毒品
    危害防制條例第20條第1至3項、第35條之1第2款前段，以10
    9年度訴字第547號裁定被告送勒戒處所觀察、勒戒及強制戒
    治，於110年10月22日執行完畢釋放，有臺灣彰化地方檢察
    署110年11月9日彰檢秀易110院戒執16字第1109042418號函
    在卷可佐。
(三)再按依第20條第2項強制戒治期滿，應即釋放，由檢察官為
    不起訴之處分，毒品危害防制條例第23條第1項定有明文。
    被告既已強制戒治執行完畢，原應由檢察官依毒品危害防制
    條例第23條第1項規定為不起訴處分，然本案係於修正後毒
    品危害防制條例生效施行前之109年5月29日繫屬本院，業如
    前述，揆諸前揭說明，自應由本院為免刑之判決。
五、依刑事訴訟法第273條之1第1項、第299條第1項但書，毒品
    危害防制條例第35條之1第2款、第10條第1項，刑法第11條
    、第47條第1項，判決如主文。
六、如不服本件判決，得自收受送達之日起20日內，向本院提起
    上訴狀（須附繕本），上訴於第二審法院。
本案經檢察官王銘仁提起公訴，檢察官劉欣雅到庭執行職務。
中　　華　　民　　國　　111 　年　　4 　　月　　27　　日
                  刑事第四庭    法      官  許家偉
以上正本證明與原本無異。
如不服本判決應於收受判決後20日內向本院提出上訴書狀，並應
敘述具體理由。其未敘述上訴理由者，應於上訴期間屆滿後20日
內向本院補提理由書(須附繕本)「切勿逕送上級法院」。
中　　華　　民　　國　　111 　年　　4 　　月　　27　　日
                                書  記  官  張良煜
附錄本案論罪科刑法條全文：
毒品危害防制條例第10條：
施用第一級毒品者，處6月以上5年以下有期徒刑。
施用第二級毒品者，處3年以下有期徒刑。